臺灣臺中地方法院交通事件裁定　　　　　　　　　　九十三年度交聲字第三二一號
　　原處分機關　交通部公路總局臺中區監理所
　　受 處分 人　甲○○
右列受處分人因違反道路交通管理處罰條例案件，對於交通部公路總局臺中區監理所
民國九十三年三月二十九日所為之裁決（中監違字第裁六○─Ａ00000000號
裁決書），聲明異議，本院裁定如左：
    主  文
異議駁回。
    理  由
一、本件受處分人甲○○以：未收受違規及招領通知單，致遭高額違鍰，懇請法院低
    額違鍰，爰聲明異議云云。
二、按汽車駕駛人，行經有燈光號誌管制之交岔路口闖紅燈者，處新臺幣一千八百元
    以上五千四百元以下罰鍰；逾期者，處罰鍰新臺幣五千四百元整；汽車駕駛人違
    反第五十三條規定者，並記違規點數三點；汽車有各項異動，不依規定申報登記
    者，處汽車所有人新臺幣九百元以上一千八百元以下罰鍰，汽車所有人名稱、地
    址如有變更，均應向公路監理機關辦理登記；送達，不能依前二條規定為之者，
    得將文書寄存送達地之地方自治或警察機關，並作送達通知書兩份，一份黏貼於
    應受送達人住居所、事務所、營業所或其就業處所門首，另一份交由鄰居轉交或
    置於該送達處所信箱或其他適當位置，以為送達。前項情形，由郵政機關為送達
    者，得將文書寄存於送達地之郵政機關。道路交通管理處罰條例第十六條、第五
    十三條、第六十三條第一項第三款及行政程序法第七十四條、道路交通安全規則
    第二十三條與違反道路交通管理事件統一裁罰標準表分別定有明文。
三、經查：受處分人甲○○，其所有之車號五Ｒ─一○八號營業用小客車，於民國九
    十二年十月二十一日十四時四十八分許，在臺北市○○路與民族東路處，因行經
    有燈光號誌管制之交岔路口闖紅燈之違規事實，經臺北市政府警察局交通警察大
    隊員警以採證照片依法逕行舉發等情，非但為受處分人於異議狀所不爭執，並有
    原舉發機關舉發之違反道路交通管理事件通知單、裁決書在卷可稽。雖受處分人
    以上開情詞置辯，惟經本院審酌卷內相關文件資料得知：受處分人於九十年三月
    五日即將戶籍遷入臺中市○區○○里○鄰○○路三○三號三樓，原舉發機關依法
    定地址即臺中市○區○○里○鄰○○路三○三號三樓，以掛號寄送該違規通知單
    ，經郵政機關退回，因無法送達而依行政程序法第七十四條規定辦理寄存送達，
    自九十三年一月十三日起寄存於車籍地臺中市西區郵局，因保存三個月，以為送
    達，此亦有法務部戶役政連結作業系統提供受處分人之戶籍資料、原舉發機關違
    規通知單、四月二十二日之函件、寄存送達證書及郵局大宗掛號函件執據聯等在
    卷可佐。是本件違規通知單，其送達程序於法核無不合，已生送達之效力，受處
    分人之闖紅燈違規事實，亦堪以認定。從而，原處分機關據以援引上開規定，裁
    處罰鍰新臺幣五千四百元整，逾期則依裁決書處罰主文規定處罰，並無不當，本
    件異議為無理由，應予駁回。
四、據上論斷，應依道路交通管理處罰條例第八十七條、道路交通案件處理辦法第十
    九條，裁定如主文。
中      華      民      國      九十三      年      五      月    七    日
                                臺灣臺中地方法院交通法庭
                                    法  官  張清洲
右正本證明與原本無異。
如不服本裁定，應於送達後五日內，向本院提出抗告狀。
中      華      民      國      九十三      年      五      月    七    日
                                    書記官
